---
title: "Datos Relacionales"
author: "Patricia A. Loto - Lic. en Sistemas de Información"
date: "14/04/2020"
output: ioslides_presentation
---

```{r setup, include=FALSE}
knitr::opts_chunk$set(echo = FALSE)
```

## ¿Qué vamos a aprender?

- Relaciones
- Claves
- Uniones de transformación
- Uniones de filtrado
- Operaciones con conjuntos

## Relaciones

Una clave primaria y su correspondiente clave foránea en otra tabla forman una **relación**

- de a uno a uno
- de uno a muchos 
- de muchos a muchos ??


```{r librerias, include=FALSE}
library(tidyverse)
library(datos)
library(nycflights13)
library(here)
```

## Dataset
Usaremos datos sobre vuelos desde y hacia Nueva York para aprender sobre datos relacionales^[NdT. El texto original se refiere al paquete nycflights13 cuya traducción se incluye en el paquete **datos**.]. El paquete **datos** contiene cuatro tablas que se relacionan con la tabla `vuelos` que se usó en el capítulo sobre [transformación de datos].


## Tabla aerolineas
```{r pressure}
aerolineas

```

## Tabla aeropuertos
```{r}
aeropuertos
```

## Tabla aviones

```{r}
aviones
```


## Tabla clima
```{r}
clima
```

