---
title: "Datos Relacionales"
author: "Patricia A. Loto - Lic. en Sistemas de Información"
date: "14/04/2020"
output: 
   ioslides_presentation:
   css: [default, metropolis, metropolis-fonts]
   dev: png
   highlight: "default"
  
---

```{r setup, include=FALSE}
knitr::opts_chunk$set(echo = FALSE)
```

## ¿Qué vamos a aprender?

- Relaciones
- Claves
- Uniones de transformación
- Uniones de filtrado
- Operaciones con conjuntos

## Relaciones

Una clave primaria y su correspondiente clave foránea en otra tabla forman una **relación**

- de a uno a uno
- de uno a muchos 
- de muchos a muchos ??


```{r librerias, include=FALSE}
library(tidyverse)
library(datos)
library(nycflights13)
library(here)
library(DT)
```

## Dataset
Usaremos datos sobre vuelos desde y hacia Nueva York, incluidos en el paquete **datos**, para aprender sobre datos relacionales. El paquete **datos** contiene cuatro tablas que se relacionan con la tabla `vuelos`.


## Tabla aerolineas
```{r pressure}
aerolineas 

```

## Tabla aeropuertos
```{r}
knitr::kable(head(aeropuertos), format = 'html')
```

## Tabla aviones

```{r}
knitr::kable(head(aviones), format = 'html')
```


## Tabla clima
```{r}
knitr::kable(head(clima), format = 'html')
```


## Tipos de claves

- **Primaria** identifica únicamente una observación en su propia tabla. 

- **Foránea** identifica únicamente una observación en otra tabla.

- **Subrogada** o también conocida como clave sustituta, es un campo numérico de una tabla cuyo único requisito es almacenar un valor numérico único para cada fila de la tabla, de forma totalmente independiente a los datos de negocio, que habitualmente no tiene significado por sí misma


